臺灣高等法院刑事判決　　　　　　　　 96年度上訴字第509號
上　訴　人
即　被　告　甲○○
　　　　　　　　　　（現另案於臺灣監獄士林分監執行）
上列上訴人因毒品危害防制條例案件，不服臺灣板橋地方法院95
年度訴字第3396號，中華民國95年12月25日第一審判決（起訴案
號：臺灣板橋地方法院檢察署95年度毒偵字第6183號），提起上
訴，本院依簡式審判程序判決如下：
    主  文
上訴駁回。
    事實
一、被告甲○○曾前於民國90年間因施用毒品案件，經檢察官聲
    請本院裁定送觀察、勒戒及強制戒治後，其間曾於90年12月
    26日停止戒治，嗣復經撤銷停止戒治，繼續執行戒治至92年
    6月29日（起訴書誤載為「92年6月19日」）執行完畢。又其
    前曾於90年、92年間復因施用毒品案件，先後經本院各判處
    有期徒刑6月確定，接續執行至93年6月13日（起訴書誤載為
    「93年6月14日」）縮刑期滿執行完畢。詎其猶不知悔改，
    於上開強制戒治、有期徒刑執行完畢後五年內，復基於施用
    第一級、第二級毒品之犯意，於95年9月1日晚上8 時許，在
    其臺北縣中和市○○路614號5 樓506室住處，分別施用第一
    級毒品海洛因、第二級毒品安非他命各一次。嗣於95年9月2
    日凌晨0 時30分許，在其上址住處為警查獲，扣得毒品海洛
    因殘渣袋2 個（內有毒品海洛因殘渣，量微無法秤重）、注
    射針筒4支、安非他命吸食器1組等物，經警採尿送驗結果，
    驗有鴉片類嗎啡及安非他命類等藥物陽性反應。
二、案經臺北市政府警察局中山分局移送臺灣板橋地方法院檢察
    署檢察官偵查起訴。
     理  由
一、按除被告所犯為死刑、無期徒刑、最輕本刑為三年以上有期
    徒刑之罪或高等法院管轄第一審案件者外，於第一次審判期
    日前，被告先就被訴事實為有罪之陳述時，審判長得告知被
    告簡式審判程序之旨，並聽取當事人、代理人、辯護人及輔
    佐人之意見後，裁定進行簡式審判程序，刑事訴訟法第273
    條之1第1項定有明文。經核本件被告甲○○所犯係死刑、無
    期徒刑、最輕本刑為三年以上有期徒刑以外之罪，其就被訴
    事實為有罪之陳述，經告知簡式審判程序之旨，並聽取公訴
    人、被告之意見後，本院爰依首揭規定，合議裁定進行簡式
    審判程序，合先敘明。
二、本件證據：
    (一)被告於原審及本院審理時之自白。
    (二)臺灣尖端先進生技醫藥股份有限公司出具之被告驗尿報告
      1 紙、臺北市政府警察局中山分局查獲毒品初步鑑驗報告
      書1 紙、臺灣高等法院被告前案紀錄表等附卷。
    (三)被告所有供施用毒品使用之毒品海洛因殘渣袋2 個（內有
      毒品海洛因殘渣，量微無法秤重）、注射針筒4 支、安非
      他命吸食器1 組等物扣案。
    事證明確，被告犯行堪以認定，應予依法論科。
三、原審核被告上揭所為，分別係犯毒品危害防制條例第10條第
    1項之施用第一級毒品罪、同條第2項之施用第二級毒品罪。
    其所犯上開二罪施用毒品前之持有毒品行為，應為其後施用
    之行為所吸收，不另論罪。又被告前曾於90年、92年間復因
    施用毒品案件，先後經原審法院各判處有期徒刑6 月確定，
    接續執行至93年6 月13日縮刑期滿執行完畢，有臺灣高等法
    院被告全國前案紀錄表在卷可稽，被告前受有期徒刑執行完
    畢，於五年以內故意再犯本件有期徒刑以上之二罪，均為累
    犯，應依刑法第47條第1 項規定，各加重其刑。再其所犯上
    開二罪間，犯意各別，行為互殊，所犯罪名不同，應予分論
    併罰。爰審酌被告之素行、再犯各罪施用毒品情節、所生危
    害及犯罪後之態度等一切情狀，說明扣案之上開殘渣袋2 只
    內之毒品海洛因殘渣（量微無法秤重），係查獲之毒品，依
    毒品危害防制條例第18條第1 項前段規定，不問屬於犯人與
    否，應予沒收銷燬；另扣案之盛裝上開毒品海洛因之殘渣袋
    2只、注射針筒4 支、安非他命吸食器1組等物，則係被告所
    有供施用毒品犯罪所用之物，業據被告供明在卷，惟非屬「
    專供施用毒品之器具」，另依刑法第38條第1項第2款規定，
    按其所犯各罪，併予宣告沒收。適用刑事訴訟法第273條之1
    第1項、299條第1項前段、第310條之2、第454條，毒品危害
    防制條例第10條第1項、第2項、第18條第1項前段、第23 條
    第2項，刑法第11條前段、第47條第1項、第51條第5 款、第
    38條第1項第2款，判決甲○○施用第一級毒品，累犯，處有
    期徒刑拾月，扣案之殘渣袋貳只內之毒品海洛因殘渣（量微
    無法秤重）沒收銷燬，盛裝上開毒品海洛因之殘渣袋貳只、
    注射針筒肆支均沒收；又施用第二級毒品，累犯，處有期徒
    刑伍月，扣案之安非他命吸食器壹組沒收。應執行有期徒刑
    壹年貳月，扣案之殘渣袋貳只內之毒品海洛因殘渣（量微無
    法秤重）沒收銷燬，盛裝上開毒品海洛因之殘渣袋貳只、注
    射針筒肆支、安非他命吸食器壹組均沒收。其認事用法，核
    無違誤。上訴意旨，請求輕判，惟被告有毒品前科，自不宜
    輕判，綜上，被告指摘原判決不當，為無理由，應予駁回。
據上論斷，應依刑事訴訟法第368條，判決如主文。
本案經檢察官沈明彥到庭執行職務。
中　　華　　民　　國　　96　　年　　4 　　月　　12　　日
　　　　　　　　　刑事第八庭審判長法　官   鄭文肅
　　　　　　　　　　　　　　　    法　官   蔡光治
　　　　　 　 　　　　　　　　　　法　官   陳貽男
以上正本證明與原本無異。
海洛因部分如不服本判決應於收受送達後十日內向本院提出上訴
書狀，其未敘述上訴之理由者並得於提起上訴後十日內向本院補
提理由書（均須按他造當事人之人數附繕本）。
安非他命部分不得上訴。
                                  書記官   王泰元
中　　華　　民　　國　　96　　年　　4 　　月　　12　　日
附錄：本案論罪科刑法條全文
毒品危害防制條例第10條
施用第一級毒品者，處 6 月以上 5 年以下有期徒刑。
施用第二級毒品者，處3年以下有期徒刑。
